臺灣宜蘭地方法院刑事判決　　　　　　　　　　　　　　九十三年度易字第九一號
　　公　訴　人　臺灣宜蘭地方法院檢察署檢察官
　　被　　　告　甲○○
右列被告因竊盜案件，經檢察官提起公訴（九十三年度偵字第四四五號），本院判決
如左：
    主  文
甲○○攜帶兇器竊盜，累犯，處有期徒刑肆月，如易科罰金，以參佰元折算壹日。螺
絲起子壹支沒收。
    事  實
一、甲○○曾因公共危險案件，經本院分別以九十一年度羅交簡字第一一四號、九十
    二年度羅交簡字第八號，各判處有期徒徒刑四月確定，上揭二確定判決經更定執
    行刑，應執行有期徒刑七月確定，於九十二年十二月四日執行完畢，仍不知慎行
    ，於九十三年二月十二日晚上八時許，在宜蘭縣五結鄉○○○路十五之一號工地
    ，見宜蘭縣五結鄉公所所管理之電線桿及連結該電線桿之水銀路燈（含開關盒及
    開關）因廠商施工而暫橫放地上，因見該水銀路燈（含開關盒及開關）完好而認
    可在其住處使用，竟意圖為自己不法之所有，以其所有隨身所攜帶客觀上足以對
    人之生命、身體造成危險之兇器螺絲起子一支，先將開關盒內之螺絲卸下取出黑
    色開關放於口袋，再將水銀路燈燈泡連同開關盒攜離而竊取之，嗣於翌（十三）
    日上午七時三十分許，為警在宜蘭縣羅東鎮○○路與中正北路口前查獲，並扣得
    水銀路燈（含開關盒及開關）一盞。
二、案經宜蘭縣警察局羅東分局報告台灣宜蘭地方法院檢察署檢察官偵查起訴。
    理  由
一、訊據被告對於以螺絲起子將水銀路燈開關盒內之黑色開關取下，並將水銀路燈連
    同開關盒及黑色開關攜離，且水銀路燈旁有電線桿乙節，固供承不諱，惟矢口否
    認有不法所有之犯意，辯稱該盞水銀路燈是半埋在土裡，伊以為係無主物才打算
    攜回家裡使用云云。經查：
（一）該盞水銀路燈（含開關盒及開關）為五結鄉公所管理之財產，通常並與電線桿
      連結以便照明，該電線桿並貼有五結鄉公所財產編號08-089之鐵片，而因該處
      新建公廠乃將電線桿暫移並放倒地上，而電線桿放倒處亦在工廠以黃色繩索圈
      圍施工範圍內等情，業據五結鄉○○路燈管理員乙○○於偵查中證述甚詳，並
      有現場照片可稽，是該盞水銀路燈為五結鄉公所管理之財產，客觀上亦不會使
一般人誤認係無主物，應甚明確。
（二）該水銀路燈與一般家用燈泡顯著不同，依一般常理判斷，應知該水銀路燈係用
      以道路照明使用，且該水銀路燈外觀又無破損，又係在工廠圈圍之工廠施工範
      圍內，顯非他人所丟棄之物，已甚顯然。參以被告供稱打算拿回家使用等語，
      被告主觀上具有竊取他人之物之不法所有犯意，應足認定，從而，被告上開辯
      稱誤以為係無主物云云，顯係卸責之詞，委無足取。綜上，被告竊盜犯行，洵
      堪認定。
三、核被告所為，係犯刑法第三百二十一條第一項第三款之攜帶兇器竊盜罪。又被告
    前有事實欄所指之犯罪科刑及執行情形，有臺灣高等法院被告全國前案紀錄表在
    卷可查，其於有期徒刑執行完畢五年內，再犯有期徒刑以上之本罪，為累犯，應
    依法加重其刑。又被告所犯攜帶兇器竊盜罪，法定最低刑為有期徒刑六月，然被
    告所竊之物僅為水銀路燈盞，而依證人乙○○於警詢時證稱價值新台幣（以下同
    ）一千八百元，價值非高，倘科以法定最輕之有期徒刑六月之刑，衡情猶嫌過重
    ，其犯罪情狀猶非不可憫恕，爰依刑法第五十九條規定減輕其法定本刑。爰審酌
    被告以行竊方式侵害他人財產，其動機、目的及手段均非正當，然侵害被害人財
    物價值尚屬輕微，情節非鉅等一切情狀，量處如主文所示之刑，並諭知易科罰金
    之折算標準。又被告所有供犯罪所用之螺絲起子一支，被告供承於竊盜得手騎腳
    踏車離開途中掉落路上，雖未扣案，惟無證據證明業已滅失，爰依刑法第三十八
    條第一項第二款諭知沒收。
據上論結，應依刑事訴訟法第二百九十九條第一項前段，刑法第三百二十一條第一項
第三款、第四十七條、第四十一條第一項、第五十九條、第三十八條第一項第二款，
罰金罰鍰提高標準條例第二條，判決如主文。
本案經檢察官張鳳清到庭執行職務。
中      華      民      國      九十三      年      八    月    二十五  日
                                  臺灣宜蘭地方法院刑事第三庭
                                      審判長法  官  黃  永  勝
                                            法  官  郭  顏  毓
                                            法  官  林  楨  森
右正本證明與原本無異。
如不服本判決，應於判決送達後十日內向本院提出上訴狀( 應附繕本 )。
                                            書記官  謝  佩  欣
中      華      民      國      九十三  年      八    月    二十七  日
附錄法條：
中華民國刑法第三百二十一條第一項第三款
 (加重竊盜罪)
犯竊盜罪而有左列情形之一者，處六月以上五年以下有期徒刑：
三  攜帶兇器而犯之者。
